# 请教陈版主，租入贵金属和租出贵金属如何核算

提问人：lijbo 时间：2023-08-29 21:20:11
@chenyiwei 请教陈版主， 1 、公司（非金融机构）租入贵金属有两种用途，一种是直接销售获得资金，另外一种是作为公司存货周转，请问这两种情况，租入的贵金属应该如何核算？是否可以列报为以摊余成本计量的负债？具体列报在什么科目？ 2 、公司将购入的贵金属，租出后，在报表上如何列报，列报在什么科目？是作为存货管理登记备查？请教陈版主@chenyiwei ，谢谢。

回答人：chenyiwei
租入贵金属，日后需要归还相同数量、成色的贵金属，即需归还的贵金属价值是与届时贵金属的市场价格直接挂钩的，因此对于租入贵金属，需确认以公允价值计量且其变动计入损益的金融负债，列报为交易性金融负债或者其他非流动负债。
对于形成本企业存货的贵金属，应以租入日的市场价格作为成本，后续按成本与可变现净值孰低计量。
对于直接销售获得资金的贵金属，类似于交易性金融资产，处置价款与租入时作价的差额确认为投资收益。